臺灣高等法院高雄分院刑事判決　　　　　　　　　　九十三年度上易字第一一三號
　　上　訴　人
　　即　被　告　甲○○
右上訴人因業務侵占案件，不服臺灣高雄地方法院九十一年度易字第四五一二號中華
民國九十三年一月三十日第一審判決（起訴案號：臺灣高雄地方法院檢察署九十一年
度偵字第二五一四五號），提起上訴，本院判決如左：
      主  文
上訴駁回。
    事  實
一、甲○○曾犯偽造文書罪，經法院於民國九十年三月二十日判處有期徒刑八月，緩
    刑三年確定，猶不知謹慎。其受僱於乙○○所經營之健霖實業股份有限公司（下
    稱健霖公司）高雄分公司擔任業務員，負責送貨及向客戶收取帳款繳回公司工作
    ，為從事收取帳款業務之人，因缺款需用，竟基於意圖為自己不法所有之概括犯
    意，利用其業務上收取客戶帳款每月僅需上繳公司一次之機會，自九十年十一月
    十二日起至九十一年五月十六日止，在健霖公司高雄分公司轄區內，每月一次，
    連續將收取之帳款先後七次，共新台幣〔下同〕三十六萬元以變易持有為所有之
    意思予以侵占入己挪用，嗣經乙○○查核帳目，始獲悉上情。
二、案經健霖公司負責人乙○○訴請臺灣板橋地方法院檢察署檢察官偵查後移轉管轄
    於臺灣高雄地方法院檢察署檢察官偵查後起訴。
    理  由
一、訊據上訴人即被告甲○○（下稱被告）就右揭犯罪事實坦承不諱，核與告訴公司
    負責人乙○○先後於警詢、偵查及原審審理中指訴情節相符，復有被告任職保證
    證明書、健霖公司客戶付款明細表、出貨單、付款簽收薄等（以上均為影本）附
    卷可佐，被告自白查與事實相符，堪以採信。是本案事證已臻明確，被告犯行洵
    堪認定，應依法論科。
二、查被告受僱於健霖公司高雄分公司擔任業務員乙職，負責送貨及收取帳款等工作
    ，而其向客戶收取之貨款，為業務上所持有之物，被告將上開貨款易持有為所有
    而侵占入己，核其所為，係犯刑法第三百三十六條第二項之業務侵占罪。被告先
    後多次侵占犯行，時間緊接，方法相同，觸犯構成要件相同之罪名，顯係基於概
    括之犯意為之，應依連續犯之規定論以一罪。查本件原起訴書犯罪事實所載業務
    侵占款項雖為四十七萬九千五百四十元，惟經告訴公司負責人黃輝詳於原審審理
    中當庭陳明更正為三十六萬元，並經公訴人更正起訴內容為三十六萬元，併此敘
    明。
三、原審認被告罪證明確，因而適用刑法第三百三十六條第二項、第五十六條，罰金
    罰鍰提高標準條例第一條前段之規定，並審酌被告犯後坦承犯行，頗具悔意，態
    度良好，且於原審審理時與告訴人當庭和解，然尚未完全清償侵占款項，及前曾
    因業務侵占犯行，經法院判刑確定，緩刑中仍再犯本罪，暨所侵占之金額等一切
    情狀，爰量處有期徒刑八月。經核原判決認事用法均無不合，量刑亦屬妥適，被
    告上訴意旨，認量刑過重，指摘原判決不當，為無理由，應予駁回。
四、被告經合法傳喚，無正當理由未到庭，爰不待其陳述，逕行判決。
據上論結，應依刑事訴訟法第三百六十八條、第三百七十一條，判決如主文。
本案經檢察官張金塗到庭執行職務。
中      華      民      國    九十三    年      四      月    二十九    日
                              臺灣高等法院高雄分院刑事第七庭
                                  審判長法官  李春昌
                                        法官  黃憲文
                                        法官  莊飛宗
右正本證明與原本無異。
不得上訴。
                                  法院書記官  葉淑華
中    華    民    國      九十三      年      四      月    三十    日
中華民國刑法第三百三十六條
(公務公益侵占罪、業務侵占罪)
對於公務上或因公益所持有之物，犯前條第一項之罪者，處一年以上七年以下有期徒
刑，得併科五千元以下罰金。
對於業務上所持有之物，犯前條第一項之罪者，處六月以上五年以下有期徒刑，得併
科三千元以下罰金。
前二項之未遂犯罰之。
